【裁判字號】    97,訴,1579
【裁判日期】    971113
【裁判案由】    毒品危害防制條例
【裁判全文】
臺灣基隆地方法院宣示判決筆錄          97年度訴字第1579號
公  訴  人  臺灣基隆地方法院檢察署檢察官
被      告  乙○○
指定辯護人  本院公設辯護人丁○○
上列被告因97年度訴字第1579號毒品危害防制條例案件，於中華
民國97年11月13日上午11時03分許，在本院第三法庭宣示判決，
出席人員如下：
    法      官  陳伯厚
    檢  察  官  丙○○
    書  記  官  黃士元
    通      譯  何瑞雲
法官起立朗讀判決主文、犯罪事實要旨、處罰條文、附記事項，
及告以上訴限制、期間並提出上訴狀之法院，且諭知記載其內容
：
一、主  文：
    乙○○施用第一級毒品，累犯，處有期徒刑柒月，扣案海洛
    因壹小包（驗餘淨重零點壹壹捌捌公克）沒收銷燬之。又施
    用第一級毒品，累犯，處有期徒刑柒月。應執行有期徒刑拾
    月，扣案海洛因壹小包（驗餘淨重零點壹壹捌捌公克）沒收
    銷燬之。
二、犯罪事實要旨：
    如附件起訴書所載。
三、處罰條文：
    毒品危害防制條例第10條第1項、第18條、刑法第11條、第
    47 條第1項、第51條第5款。
四、附記事項：
    無。
五、協商判決除有刑事訴訟法第454條之4第1項第1款於本訊問程
    序終結前，被告撤銷協商合意或檢察官撤回協商聲請者；第
    2款被告協商之意思非出於自由意志者；第4款被告所犯之罪
    非第455條之2第1項所定得以協商判決者；第6款被告有其他
    較重之裁判上一罪之犯罪事實者；第七款法院認應諭知免刑
    或免訴、不受理者情形之一，及違反同條第2項「法院應於
    協商合意範圍內為判決；法院為協商判決所科之刑，以宣告
    緩刑或2年以下有期徒刑、拘役或罰金為限」之規定者外，
    不得上訴。
六、如不服本件判決，得自收受判決送達之日起10日內，向本院
    提出上訴書狀，上訴於第二審法院。
中    華    民    國    97    年    11    月    13    日
                  臺灣基隆地方法院刑事第二庭
                      書  記  官    黃士元
                      法      官    陳伯厚
以上正本證明與原本無異。
本判決除有刑事訴訟法第455條之4第1項第1款、第2款、第4款、
第6款、第7款所定情形之一，或違反同條第2項規定者外，不得
上訴。
如有前揭除外情形，對於本件判決如有不服，應於收受本判決後
10日內向本院提出上訴書狀，其未敘述上訴理由者，並得於提起
上訴後10日內向本院補提理由書狀（均須按他造當事人之人數附
繕本）「切勿逕送上級法院」。
中    華    民    國    97    年    11    月    13    日
                      書  記  官    黃士元
附件：
臺灣基隆地方法院檢察署檢察官起訴書
                                    97年度毒偵字第2011號
                                    97年度毒偵字第2378號
    被      告  乙○○  男  27歲（民國○○年○月○日生）
                        住基隆市○○區○○路102之1號
                        居基隆市○○區○○路102之1號2樓
                        身分證統一編號：Ｚ000000000號
上列被告因違反毒品危害防制條例案件，業經偵查終結，認應提
起公訴，茲敘述犯罪事實及證據並所犯法條如下：
        犯罪事實
一、乙○○前2次因施用毒品案件，經觀察、勒戒後，均認無繼
    續施用毒品之傾向，分別於民國88年2月12日、88年7月14日
    執行完畢釋放，並由臺灣基隆地方法院於88年2月23日、88
    年7月16日，各以88年度少調字第61號、第142號裁定為不付
    審理確定。又因施用毒品案件，經臺灣基隆地方法院裁定送
    強制戒治，並以89年度基簡字第587號判處有期徒刑5月確定
    ，於90年7月5日易科罰金執行完畢，強制戒治部分，則於90
    年6月28日期滿執行完畢。復因施用毒品案件，經臺灣基隆
    地方法院裁定送強制戒治，並以92年度易字第252號判處有
    期徒刑7月確定，並於93年8月8日執行完畢，強制戒治則因
    93年1月9日法律修正免除戒治。復因施用毒品案件，經臺灣
    基隆地方法院以94年度訴字第2528號判處有期徒刑10月確定
    ，又因竊盜案件，經臺灣基隆地方法院以95年度易字第195
    號判處有期徒刑4月確定，上開2罪接續執行，並於96年4月
    30日執行完畢。再因竊盜案件，經臺灣基隆地方法院以96年
    度基簡字第749號判處有期徒刑4月確定，又因施用毒品案件
    ，經臺灣基隆地方法院以96年度訴字第806號判處有期徒刑7
    月確定，上揭2罪嗣經同院以96年度聲字第865號裁定應有期
    徒刑10月確定，甫於97年6月19日執行完畢。詎其猶不知悔
    改，基於施用第一級毒品海洛因之犯意，分別(一)於97年8月8
    日晚間10時許，在其基隆市○○區○○路102之1號2樓居所
    ，以將海洛因倒入注射針筒加水混合注射身體方式，施用第
    一級毒品海洛因1次。嗣於97年8月9日晚間10時20分許，為
    警在基隆市○○區○○街281巷100號前查獲，並扣得第一級
    毒品海洛因1小包（驗餘淨重0.1188公克），復經警採其尿
    液送驗，結果呈嗎啡、可待因陽性反應；(二)於97年8月21日
    上午10時許，在前址居所，以上揭方式，施用第一級毒品海
    洛因1次。嗣於97年8月22日下午5時45分許，為警在基隆市
    中正區○○路2號「海洋大學」前盤查，經其同意採尿送驗
    ，結果呈嗎啡、可待因陽性反應，始悉上情。
二、案經基隆市警察局第一、二分局報告偵辦。
        證據並所犯法條
一、證據名稱及待證事實：
┌──┬──────────┬────────────┐
│編號│證據名稱            │待證事實                │
├──┼──────────┼────────────┤
│1   │被告乙○○於偵查中之│全部犯罪事實。          │
│    │自白。              │                        │
├──┼──────────┼────────────┤
│2   │扣案海洛因1小包（驗 │被告持以施用海洛因。    │
│    │餘淨重0.1188公克）。│                        │
├──┼──────────┼────────────┤
│3   │基隆市警察局第一分局│扣案白粉1小包確含有第一 │
│    │信六路所查獲涉嫌毒品│級毒品海洛因之成分，佐證│
│    │危害防制條例毒品初步│被告持有並施用海洛因之犯│
│    │鑑驗報告單、交通部民│行。                    │
│    │用航空局航空醫務中心│                        │
│    │毒品鑑定書各1份及照 │                        │
│    │片2張。             │                        │
├──┼──────────┼────────────┤
│4   │基隆市警察局第一分局│經警於97年8月9日採集被告│
│    │偵辦毒品案件尿液檢體│尿液送驗，鑑驗結果呈嗎啡│
│    │對照表、臺灣尖端先進│、可待因陽性反應，足證被│
│    │生技醫藥股份有限公司│告有如犯罪事實欄一(一)所載│
│    │97年8月19日濫用藥物 │之犯行。                │
│    │檢驗報告各1份。     │                        │
├──┼──────────┼────────────┤
│5   │基隆市警察局第二分局│經警採集被告尿液送驗，鑑│
│    │偵辦毒品案件尿液檢體│驗結果呈嗎啡、可待因陽性│
│    │對照表、臺灣尖端先進│反應，足證被告有如犯罪事│
│    │生技醫藥股份有限公司│實欄一(二)所載之犯行。    │
│    │97年9月2日濫用藥物檢│                        │
│    │驗報告各1份。       │                        │
├──┼──────────┼────────────┤
│6   │本署刑案資料查註紀錄│被告有如事實欄所載之施用│
│    │表、全國施用毒品案件│毒品紀錄。              │
│    │紀錄表、法務部全國檢│                        │
│    │察官線上查詢刑案人犯│                        │
│    │在監所最新資料報表各│                        │
│    │1份。               │                        │
└──┴──────────┴────────────┘
二、核被告所為，係犯毒品危害防制條例第10條第1項之施用第
    一級毒品罪嫌。其持有海洛因之低度行為，應為施用海洛因
    之高度行為所吸收，不另論罪。又被告上開2次施用第一級
    毒品，犯意各別，行為互異，請分論併罰。再被告有如犯罪
    事實欄所載之科刑紀錄，有本署刑案資料查註紀錄表1份附
    卷可參，其受有期徒刑之執行完畢後，5以年內故意再犯本
    件有期徒刑以上之罪，為累犯，請依刑法第47條第1項之規
    定加重其刑。至扣案第一級毒品海洛因1小包，請依毒品危
    害防制條例第18條第1項前段之規定，宣告沒收銷燬之。
三、依毒品危害防制條例第23條第2項、刑事訴訟法第251條第1
    項提起公訴。
    此  致
臺灣基隆地方法院
中    華    民    國    97    年    10    月    7     日
                          檢  察  官  甲○○
本件正本經證明與原本無異
中    華    民    國    97    年    10    月    13    日
                          書  記  官  陳威志
附錄本案所犯法條全文：
毒品危害防制條例第10條：
施用第一級毒品者，處 6 月以上 5 年以下有期徒刑。
施用第二級毒品者，處 3 年以下有期徒刑。


司法院資訊處製作；財團法人民間司法改革基金會備份。
